【裁判字號】    97,易,197
【裁判日期】    970325
【裁判案由】    竊盜
【裁判全文】
臺灣臺南地方法院刑事判決               97年度易字第197號
公  訴  人  臺灣臺南地方法院檢察署檢察官
被      告  甲○○
            乙○○
上列被告因竊盜案件，經檢察官提起公訴（96年度偵字第16269
號），本院判決如下：
    主  文
甲○○、乙○○共同攜帶兇器毀損門扇竊盜，未遂，各處有期徒
刑肆月，如易科罰金均以新臺幣壹仟元折算壹日。扣案之鐵槌壹
支沒收。
    事  實
一、甲○○、乙○○基於犯意聯絡共同意圖為自己不法之所有，
    於民國（下同）96年10月25日下午4時30分許，攜帶乙○○
    所有之可供兇器使用之鐵鎚1支至臺南市○區○○路401巷62
    號，利用屋主丁○○長期不在家之際，以前開鐵鎚破壞大門
    門鎖後，由乙○○負責把風，甲○○進入屋內（毀損及侵入
    住宅部分未據告訴），竊取丁○○所有之電風扇4個、白金
    鐵架1具、鋁鍋、鋼杯、水桶各1個、鋁盤6個、水壺、澡盆
    各2個、白鐵條12支等物（價值計約新台幣3千元）。適因臺
    南市警察局第一分局員警丙○○經過現場時發覺有異前往查
    看，發現甲○○已將前開物品集中置於丁○○前開住處庭院
    而當場查獲，並扣得乙○○所有供行竊使用之鐵鎚1支，始
    未得逞。
二、案經台南市警察局第一分局報請臺灣臺南地方法院檢察署檢
    察官偵查起訴。
    理  由
一、本件訊之被告甲○○坦承上揭竊盜犯行，被告乙○○則矢口
    否認有何竊盜犯行，辯稱：係被告甲○○邀他幫忙搬運家中
    物品，他不知係竊取他人財物云云。惟查：
（一）證人即查獲本案之臺南市警察局第一分局員警丙○○於本
      院證稱案發前他經過現場，先看到被告二人用腳踹門，他
      裝作不知道，然後躲在轉角處，看到被告二人用鐵鎚敲開
      鐵門的鎖，他就打電話給副所長，請求支援，支援警力還
      沒有來時，有一個人也就是該區的幹事，過來詢問被告二
      人，被告其中一人出來回答，他就跟副所長出來，表明警
      察身分，看到失竊物品放在庭院裡面，他當時有詢問東西
      是誰所有，被告有說是在屋內拿的。當時敲擊門鎖動作很
      大，敲了好幾下門鎖才打開，被告是抬高腳踹門（97年3
      月11日審判筆錄）。被告乙○○於警詢中亦供稱當時是由
      被告甲○○先用鐵鎚敲開門鎖，但沒敲開，再由他敲開。
      鐵鎚是他所有，因被告甲○○說沒有工具請他從家中帶工
      具前往（警卷第6頁），苟僅係搬家，何須持鐵鎚敲開他
      人大門門鎖？被告乙○○所辯尚與常理有違。
（二）被告乙○○雖另稱因被告甲○○住處（臺南市○區○○路
      401巷63號）在被害人丁○○女前開房屋（臺南市○區○○路401巷62號）後方，因為大門被鐵鍊綁著，被告甲○○說他沒有住在那裡，之前租給別人，房客搬走就用鐵鍊
      將大門綁著，所以不走被告甲○○家的大門。惟證人丙○○於本院亦證稱案發現場後面沒有門，不可能可以通過進
      入被告甲○○住處。雖被告甲○○找被告乙○○時，可以
      爬窗戶到他住處，然被告甲○○於本院審理時亦供稱他當
      初找被告乙○○時，就是請其幫忙搬電視、熱水器及一
      些電器用品。既然要搬電視、熱水器及電器用品，何不破
      壞被告甲○○住處大門鐵鍊逕行入內搬出，而須破壞他人
      房屋門鎖，再經由他人房屋窗戶爬至被告甲○○住處搬出
      物品徒增不便？
（三）尤有甚者，被告乙○○於本院供稱被告甲○○找其去搬家
      有說要清空他家的房子，要交屋。惟依卷附照片所示，被
      告等人所搬取置於上址庭院之物品均為金屬器物等可回收
      變賣物品，並無任何衣物、書籍或木製傢俱。被告乙○○
      於警詢中亦供稱是他通知資源回收場開車過來運走變賣，
      所得價錢（與被告甲○○）平分（警卷第5頁）。被告二
      人進入上址之目的顯非搬家而係為竊取可供回收變賣之金
      屬器物甚明。
        從而，本件被告乙○○所辯，不足採信。此外，復有贓
    物認領保管單、搜索扣押筆錄各1件及現場照片4張附卷可稽
    ，事證明確，被告等之竊盜犯行洵堪認定。
二、核被告二人所為，均係犯刑法第321條第1項第2款、第3款、
    第2項之加重竊盜未遂罪。起訴書雖認應依刑法第321條第1
    項第2款論處。惟本件被告二人所攜帶用以行竊之鐵鎚頭部
    係金屬材質，其質地堅硬，可供兇器使用，持以攻擊人身，
    危及他人之生命、身體安全，是本件亦應有刑法第321條第1
    項第3款之適用。再者，本件被告甫將前開物品置於上址庭
    院內即為警查獲等情，業據證人丙○○於本院供明在卷。亦
    即，前開物品尚未脫離原屋主之管領範圍，應屬未遂，起訴
    法條應予變更。被告二人有犯意聯絡及行為分擔，為共同正
    犯。爰審酌被告二人正值壯年，不以正途取利，竟竊取他人
    之財物、所竊得之財物價值尚非甚高，被告甲○○係主謀但
    事後坦承犯行，被告乙○○雖非主謀，但犯後並無悔意，及
    其等犯罪之手段與犯後態度等一切情狀，各量處如主文所示
    之刑並均諭知易科罰金之折算標準示懲。
三、扣案鐵鎚1支，為被告乙○○所有供犯罪所用之物，應依法
    宣告沒收。
四、據上論斷，應依刑事訴訟法第299條第1項前段、第300條，
    刑法第28條、第321條第1項第2款、第3款、第2項、第41條
    第1項前段、第38條第1項第2款，刑法施行法第1條之1，判
    決如主文。
本件經檢察官羅瑞昌到庭執行職務
中    華    民    國    97    年    3     月    25    日
                        刑事第四庭法  官  鄭文祺
以上正本證明與原本無異。
如不服本判決應於收受本判決後10日內向本院提出上訴書狀，並
應敘述具體理由。如未敘述上訴理由者，應於上訴期間屆滿後20
日內向本院補提理由書狀（均須按他造當事人之人數附繕本）「
切勿逕送上級法院」。
                                  書記官  黃雅雲
中    華    民    國    97    年    3     月    25    日
附錄本案論罪科刑法條全文：
刑法第321條
犯竊盜罪而有左列情形之一者，處六月以上五年以下有期徒刑：
一  於夜間侵入住宅或有人居住之建築物、船艦，或隱匿其內而
    犯之者。
二  毀越門扇、牆垣或其他安全設備而犯之者。
三  攜帶兇器而犯之者。
四  結夥三人以上而犯之者。
五  乘火災、水災或其他災害之際而犯之者。
六  在車站或埠頭而犯之者。
前項之未遂罰之。


司法院資訊處製作；財團法人民間司法改革基金會備份。
